es: Bricolaje > Fontanería > Piezas y herramientas para componentes de fontanería > Componentes de desagüe > Tapones y filtros para tuberías: Tapones para tuberías; Filtros para tuberías
cs: Kutilství a řemeslo > Vodoinstalace > Instalatérské potřeby a součástky > Díly odpadního potrubí > Zátky a sítka do dřezů a umyvadel: Zátky do dřezů a umyvadel; Sítka do dřezů a umyvadel
bg-BG: Железария > Водоснабдяване и канализация > Аксесоари и части за ВиК оборудване > Дренажни компоненти > Решетки за отводнителни шахти и цедки: Решетки за отводнителни шахти; Дренажни цедки
de: Heimwerkerbedarf > Sanitär > Zubehör für sanitäre Anlagen > Abflusskomponenten > Abflussstöpsel & -filter: Abflussabdeckungen; Abflusssiebe
nb: Maskinvare > Rørlegging > Utstyr og deler for rørmontering > Slukkomponenter > Slukdeksler og -siler: Slukdeksler; Sluksiler
sk-SK: Náradie > Vodoinštalačné práce > Príslušenstvo a diely pre vodovodné armatúry > Komponenty odtoku > Odtokové kryty a sitká: Odtokové kryty; Odtokové sitká
ru: Оборудование и технические изделия > Системы водоснабжения и водоотведения > Комплектующие и детали для сантехнического оборудования > Компоненты систем слива > Крышки и фильтры для сливов: Крышки для сливов; Фильтры для сливов
th: ฮาร์ดแวร์ > ระบบท่อประปา > ฮาร์ดแวร์และชิ้นส่วนสำหรับงานท่อ > ส่วนประกอบท่อ > ตะแกรงและที่ปิดท่อน้ำทิ้ง: ฝาปิดท่อระบายน้ำ; ตะแกรงระบายน้ำ
it: Articoli di ferramenta > Prodotti idraulici > Ferramenta per la riparazione di impianti idraulici > Componenti idraulici > Rubinetti e filtri idraulici: Coperture di scarico; Filtri di scarico
pt-BR: Ferragens > Encanamento > Peças e ferragens para fixação de encanamento > Componentes de ralos > Válvulas e protetores de ralos: Tampas para ralos; Peneiras para ralos
ko: 철물 > 배관 > 배관 시설 장비/부품 > 배수구 구성품 > 배수구 덮개/거름망: 배수구 덮개; 배수구 거름망
ro-RO: Feronerie > Instalații sanitare > Accesorii de feronerie și piese pentru instalații sanitare > Componente scurgere > Capace și filtre pentru scurgere: Capace pentru scurgere; Filtre pentru scurgere
el: Υλικά κατασκευών > Υδραυλικές εγκαταστάσεις > Εξαρτήματα & ανταλλακτικά υδραυλικών ειδών > Εξαρτήματα αποχέτευσης > Καλύμματα & στραγγιστήρια αποχέτευσης: Καλύμματα αποχέτευσης; Στραγγιστήρια αποχέτευσης
sl-SI: Gradbena oprema > Vodovod > Strojna oprema in deli za vodovodne napeljave > Sestavni deli odtokov > Pokrovi in sita za odtoke: Pokrovi za odtoke; Sita za odtoke
fr: Quincaillerie > Plomberie > Pièces et matériel de plomberie > Éléments de canalisations > Bouchons de plomberie et filtres: Bouchons de plomberie; Filtres de plomberie
ja: DIY用品 > 水道設備 > 配管固定具・パーツ > 排水パーツ > 排水栓・ストレーナ: 排水管カバー; ドレンストレーナ
fi: Rakentaminen > Putkityöt > Putkien kiinnitys ja osat > Viemäriosat > Viemärien kannet ja ritilät: Viemärien kannet; Viemärien ritilät
zh-CN: 五金/硬件 > 管道 > 水管装置和部件 > 排水配件 > 排水管盖子/过滤器: 排水管盖子; 排水过滤器
tr: Hırdavat > Sıhhi tesisat > Su Tahliye Teçhizatı ve Parçaları > Su Gideri Bileşenleri > Gider Tapaları ve Süzgeçleri: Gider Tapaları; Gider Süzgeçleri
en: Hardware > Plumbing > Plumbing Fixture Hardware & Parts > Drain Components > Drain Covers & Strainers: Drain Covers; Drain Strainers
nl: Bouwmaterialen > Loodgieterswerk > Onderdelen voor sanitair > Afvoeronderdelen > Afsluiters en zeven voor loodgieterswerk: Afsluiters voor loodgieterswerk; Zeven voor loodgieterswerk
pl: Sprzęt > Systemy hydrauliczne > Armatura wodociągowa i części > Części do odpływów > Korki i sitka do odpływów: Pokrywa odpływu; Sitka do odpływu
pt-PT: Equipamento > Canalização > Peças e equipamento de fixação de canalização > Componentes de drenagem > Filtros e tampas de drenagem: Tampas de drenagem; Coadores de drenagem
hr-HR: Željezarija > Vodoinstalaterska oprema > Oprema i dijelovi za vodoinstalatersku opremu > Komponente odvoda > Poklopci i mrežice za odvode: Poklopci za odvod; Mrežice za odvod
sv: Metallprodukter > Rörmokeri > Vattenkransutrustning och -delar > Avloppskomponenter > Rörstopp: Avloppsskydd; Avloppssilar
zh-TW: 硬體 > 管線 > 衛生器具和零件 > 排水管零件 > 水溝蓋/濾網: 排水溝蓋子; 排水溝濾網
lt-LT: Techninė įranga > Santechnika > Santechnikos įranga ir dalys > Vandens nutekėjimo komponentai > Vandens nutekėjimo angų dangteliai ir sieteliai: Vandens nutekėjimo angų dangteliai; Vandens nutekėjimo angų sieteliai
vi: Phần cứng > Đường ống > Bộ phận và phần cứng của thiết bị đường ống > Các bộ phận của cống thoát nước > Nắp cống & lưới chắn rắc: Nắp cống chắn rác; Lưới chắn rác
hu: Hardver > Vízvezeték > Vízvezeték-szerelvény-hardver és -alkatrészek > Lefolyó alkatrészek > Lefolyófedelek és -szűrők: Lefolyófedelek; Lefolyószűrők
da: Isenkram > Sanitet > Dele til sanitære installationer > Afløbskomponenter > Stophaner: Afløbsdæksler; Afløbssier